臺灣高等法院臺中分院刑事判決　　　 100年度上訴字第1379號
上　訴　人　臺灣苗栗地方法院檢察署檢察官
上　訴　人
即　被　告　謝為翔
選任辯護人　周志峰律師
上列上訴人等因被告違反毒品危害防制條例等案件，不服臺灣苗
栗地方法院100年度訴字第87號中華民國100年6月1日第一審判決
（起訴案號：臺灣苗栗地方法院檢察署99年度偵字第6639號、99
年度偵緝字第255號），提起上訴，本院判決如下：
    主  文
原判決關於附表一編號1、3及定應執行刑部分，均撤銷。
謝為翔所犯如附表一編號1、3所示之罪，各處如附表一編號1、
3所示之刑，從刑如附表一編號3所載（詳如附表一編號1、3 「
主文」欄所示）。
其餘上訴（即附表一編號2、4及附表二部分）駁回。
本判決第二項撤銷改判部分與前項上訴駁回（即附表一編號2、4
部分），主刑部分應執行有期徒刑捌年伍月，沒收部分併執行之
。
    犯罪事實
一、謝為翔與邱煥正係朋友關係，謝為翔於民國99年1月6日某時
    ，接獲邱煥正以公用電話撥打其所持用之門號0000000000號
    行動電話，邱煥正於電話中詢問謝為翔身上是否有第二級毒
    品甲基安非他命（下稱甲基安非他命），謝為翔表示其身上
    並沒有甲基安非他命，其也是去跟別人調，邱煥正即表示欲
    以新臺幣（下同）2000元購買甲基安非他命施用，請求謝為
    翔代為購買甲基安非他命。謝為翔即基於幫助邱煥正施用甲
    基安非他命之犯意，應允代為洽購甲基安非他命，其旋撥打
    電話聯繫購買毒品甲基安非他命之相關事宜後，乃駕駛自用
    小客車至苗栗縣頭份鎮○○路附近搭載邱煥正，再一同開車
    前往苗栗縣頭份地政事務所與販毒者陳文龍會面，而由邱煥
    正出資2000元，謝為翔出資500元，再由謝為翔下車坐上販
    毒者陳文龍所駕駛之黑色自用小客車，以其與邱煥正合資之
    2500元價金向陳文龍購得甲基安非他命1包，相隔約3分鐘後
    ，謝為翔便持該包合資購得之甲基安非他命返回自小客車，
    謝為翔除將自己出資之500元份量之甲基安非他命倒在另一
    個夾鏈袋外，再將所剩餘2000元份量之甲基安非他命1包交
    付予在車上等待之邱煥正。謝為翔旋即開車載邱煥正回到苗
    栗縣頭份鎮○○路附近7─11下車，邱煥正嗣後即施用其委
    託謝為翔所購得之該包甲基安非他命。謝為翔即以上開方式
    幫助邱煥正施用甲基安非他命。
二、謝為翔明知海洛因業經公告列為毒品危害防制條例第2條第2
    項第1款所列管之第一級毒品，不得非法販賣或持有，竟基
    於販賣第一級毒品海洛因（下稱海洛因）營利之犯意，意圖
    營利販賣海洛因，於如附表一編號2所示之時間、地點，以
    如附表一編號2所示之價格，販賣如附表一編號2所示之海洛
    因予邱順祺（詳細聯絡方式、交易時間、地點、數量、價格
    均如附表一編號2所示）。
三、謝為翔明知甲基安非他命業經公告列為毒品危害防制條例第
    2條第2項第2款所列管之第二級毒品，不得非法販賣或持有
    ，竟基於販賣第二級毒品甲基安非他命（下稱甲基安非他命
    ）營利之犯意，意圖營利販賣甲基安非他命，於如附表一編
    號3所示之時間、地點，以如附表一編號3所示之價格，販賣
    如附表一編號3所示之甲基安非他命予張啟邦（詳細聯絡方
    式、交易時間、地點、數量、價格均如附表一編號3所示）
    。
四、謝為翔明知甲基安非他命為毒品危害防制條例第2條第2項第
    2款所列管之第二級毒品，且業經行政院衛生署公告禁止於
    醫療上使用，為藥事法第22條第1項第1款所規定之禁藥，不
    得非法轉讓或持有，竟基於轉讓禁藥甲基安非他命之犯意，
    於如附表一編號4所示之時間、地點，以如附表一編號4所示
    之方式，轉讓如附表一編號4所示之禁藥甲基安非他命1小包
    （約0.2公克）予溫宜樺（詳細聯絡方式、轉讓時間、地點
    、數量均如附表一編號4所示）。
五、嗣因張啟邦涉嫌施用毒品甲基安非他命為警查獲後，供稱其
    所施用之毒品係向謝為翔購買及謝為翔係以0000-000000號
    行動電話聯絡毒品買賣交易事宜，再經警以謝為翔持用之上
    開門號通聯紀錄而查悉上情。
六、案經苗栗縣警察局頭份分局報告臺灣苗栗地方法院檢察署檢
    察官偵查起訴。
    理  由
壹、程序部分：
一、按被告以外之人於審判外之言詞或書面陳述，除法律有規定
    者外，不得作為證據，刑事訴訟法第159 條第1 項定有明文
    ；再按被告以外之人於檢察事務官、司法警察官或司法警察
    調查中所為之陳述，與審判中不符時，其先前之陳述具有較
    可信之特別情況，且為證明犯罪事實存否所必要者，得為證
    據，刑事訴訟法第159 條之2 亦有明文；另按被告以外之人
    於審判中有死亡、記憶喪失或無法陳述、所在不明而無法傳
    喚或傳喚不到、或到庭後無正當理由拒絕陳述者，其於檢察
    事務官、司法警察官或司法警察調查中所為之陳述，經證明
    具有可信之特別情況，且為證明犯罪事實存否所必要者，得
    為證據，刑事訴訟法第159條之3亦有明文。證人邱煥正、邱
    順祺、張啟邦、溫宜樺之警詢供述業經被告之選任辯護人就
    此部分對證人之警詢供述之證據能力提出異議，主張不具證
    據能力等語（見本院卷第28頁）；檢察官復未舉證證明有何
    特別可信之情況，故證人邱煥正、邱順祺、張啟邦、溫宜樺
    之警詢證詞，並不具證據能力。
二、次按被告以外之人於偵查中向檢察官所為之陳述，除顯有不
    可信之情況者外，得為證據，刑事訴訟法第159條之1第2項
    定有明文，而該條之立法理由係認被告以外之人（包括證人
    、鑑定人、告訴人、被害人及共同被告等）之陳述如在法官
    面前為之，因其任意陳述之信用性係在已受確定保障之情況
    下所為，自得作為證據。而現階段刑事訴訟法規定檢察官代
    表國家偵查犯罪、實施公訴，依法其有訊問被告、證人及鑑
    定人之權，證人、鑑定人且須具結，而實務運作時，檢察官
    偵查中向被告以外之人所取得之陳述，原則上均能遵守法律
    規定，不致違法取供，其可信度極高，職是，被告以外之人
    前於偵查中已具結而為證述，除反對該項供述得具有證據能
    力之一方，已釋明「顯有不可信之情況」之理由外，即不宜
    遽指該證人於偵查中之陳述不具證據能力。本件證人張啟邦
    、邱煥正、溫宜樺、邱順祺、莊順安於偵查中在檢察官前所
    為陳述，已經依法具結，另被告及選任辯護人復未曾提及檢
    察官在偵查時有何不法取供致證人證詞顯不可信之情事，是
    其等於偵查中之證述，自得採為本件證據。
三、再按被告以外之人（包括證人、鑑定人、告訴人、被害人及
    共同被告等）於審判外之陳述雖不符刑事訴訟法第159 條之
    1至之4等四條之規定，而經當事人於審判程序同意作為證據
    ，法院審酌該言詞陳述或書面陳述作成時之情況，認為適當
    者，亦得為證據；當事人、代理人或辯護人於法院調查證據
    時，知有刑事訴訟法第159條第1項不得為證據之情形，而未
    於言詞辯論終結前聲明異議者，視為有前項之同意，同法第
    159條之5定有明文。立法意旨在於傳聞證據未經當事人之反
    對詰問予以核實，原則上先予排除。惟若當事人已放棄反對
    詰問權，於審判程序中表明同意該等傳聞證據可作為證據；
    或於言詞辯論終結前未聲明異議，基於尊重當事人對傳聞證
    據之處分權，及證據資料愈豐富，愈有助於真實發見之理念
    ，且強化言詞辯論主義，使訴訟程序得以順暢進行，上開傳
    聞證據亦均具有證據能力。本件證人謝煥庭固曾於警詢中為
    陳述，其性質雖屬傳聞證據，惟查無符合同法第159條之1至
    之4等前四條之情形，其所為之上開警詢筆錄內容，業經本
    院審理時予以提示並告以要旨，且各經檢察官、被告及辯護
    人等人表示意見。當事人已知上述筆錄乃傳聞證據，且均未
    於言詞辯論終結前對該等筆錄內容聲明異議，依上開規定，
    是其於警詢中之證言已擬制同意其有證據能力，本院審酌上
    開筆錄作成時，較無人情施壓或干擾，亦無不當取供之情形
    ，認為以之作為本案之證據亦屬適當，是其於警詢中之證言
    自具有證據能力。
四、查安非他命係屬毒品危害防制條例第2條第2項第2款所列之
    第二級毒品，甲基安非他命則屬同條項款附表（即其附表二
    編號89）所載之相類製品，依行政院衛生署管制藥品管理局
    之相關函釋，二者雖多為硫酸鹽或鹽酸鹽，可溶於水，為白
    色、略帶苦味之結晶，但使用劑量及致死劑量，仍屬有別，
    且目前國內發現者似都為甲基安非他命之鹽酸鹽（參見司法
    院編印之「法官辦理刑事案件參考手冊(一)」第282頁、第292
    頁、第293頁），可見安非他命與甲基安非他命，係毒性有
    差別之第二級毒品。上訴人即被告謝為翔（下稱被告）及證
    人邱煥正、張啟邦、溫宜樺於偵訊、原審審理時雖迭將「甲
    基安非他命」稱為「安非他命」，惟此僅係一般口語習用之
    稱呼，然現時國內施用毒品者施用之安非他命類藥物，實以
    「甲基安非他命」為常，鮮有為「安非他命」者。依照上開
    說明，足認被告應係販賣、轉讓及幫助施用第二級毒品甲基
    安非他命，而非販賣、轉讓及幫助施用第二級毒品安非他命
    ，附此敘明。
貳、實體部分：
一、認定犯罪事實所憑之證據及理由：
  (一)關於附表一編號1所示幫助證人邱煥正施用甲基安非他命部
    份：
  1.訊據被告固坦承於如附表一編號1所示時間、地點，交付如
    附表一編號1所示之甲基安非他命予邱煥正，惟辯稱：我跟
    邱煥正是普通朋友，都是邱煥正打電話給我，當天我在圓寶
    遊藝場看朋友玩電動，邱煥正用公用電話打給我問我在哪裡
    ，我說我在圓寶遊藝場，他就過來找我，問我有沒有認識的
    藥頭，他找我要的原因是因為我認識藥頭，我就打電話給陳
    文龍，之後我就載邱煥正去地政事務所附近，邱煥正在車上
    等，我有先跟陳文龍聯絡問他在哪裡，他說在地政事務所附
    近，我說我過去找你，我把車停在地政事務所停車場，他叫
    我往前走，他會在那邊等我，我走到地政事務所前面約70公
    尺左右的雜貨店，等了1、2分鐘之後陳文龍的車子才出現，
    陳文龍的車子開過來，他沒有下車，我給他2,500元，其中5
    00元是我的，其餘2,000元是邱煥正的，是我拿錢去跟陳文
    龍交易，拿到1包之後我們就回到邱煥正的家兩人一起施用
    ，不是我賣給他等語。
  2.經查：
  (1)證人邱煥正於偵查中具結證稱：「（問：毒品來源？）我請
    謝為翔幫我拿過1次。（問：請謝為翔幫你拿毒品的時間、
    地點？）99年1月7日我用公用電話打給謝為翔，我直接問他
    說『你有沒有東西』，謝為翔回我說『要問看看』，叫我等
    一下再打給他，我後來打給他時，謝為翔問我人在何處，我
    說我在我家附近，謝為翔就開吉普車到我家附近載我到頭份
    地政事務所，我上車就拿2, 000元給謝為翔說這是要買毒品
    之用，謝為翔就打電話給他朋友，他朋友說要2,500元，因
    為錢不夠，謝為翔就從身上掏出500元來湊齊2,500元，之後
    到頭份地政事務所，謝為翔的朋友開黑色轎車過來，由謝為
    翔下車跟對方交易，拿到毒品後謝為翔就直接上車，謝為翔
    自己拿一些毒品回去，剩下的大部分給我，主要理由是謝為
    翔也有墊500元等語（見99年度偵緝字第255號卷第77、78頁
    ）。
  (2)證人邱煥正於原審審理時具結證稱：我於領錢隔2天後，打
    電話給被告，問被告有沒有東西，被告就說好，但他身上沒
    有，他也是去跟別人調。然後他就開車到苗栗縣頭份鎮○○
    路附近7-11載我開往苗栗縣頭份地政事務所，一上車我就拿
    2,000元給被告，被告自己從口袋掏出500元，然後下車坐上
    開到被告所駕駛車輛旁邊的黑色車子，相隔約3分鐘後，那
    台黑色車子又開到被告所駕駛車子後面，被告就下車，接著
    坐上被告所駕駛車輛的駕駛座，然後被告就將買來的毒品倒
    一些毒品在另一個袋子後，那是被告自己出資500元的份量
    ，接著被告將我所出資購買的毒品交給我，被告又駕車將我
    載回苗栗縣頭份鎮○○路附近7-11，我就自己回家了；那1
    包毒品的重量約0.5至0. 6公克，約可以施用2次的份量，份
    量有點少，有問被告說為何那麼少，被告回答說人家給他就
    這樣，而且他有出資500元要拿起來，我沒有懷疑他可能會
    暗槓安非他命。（問：你完全相信他？）因為我就拜託他那
    個了，對不對。（問：你拿到安非他命吸的效果跟以前一樣
    會很有精神嗎？）還是一樣睡覺，第二天一樣上班，一樣做
    裝潢工等語（見原審卷第70至80頁）。
  (3)證人邱煥正與被告為朋友關係，亦無任何怨隙，衡情證人邱
    煥正應無設詞攀誣，或虛構事實以陷害被告之理，況其到庭
    具結作證，更係以刑事責任擔保其證言之真實性，故證人邱
    煥正前開證述內容，經核尚無不可採信之處；且被告於原審
    審理時亦自承確有於99年1月7日駕車與證人邱煥正共同前往
    苗栗縣頭份地政事務所，共同出資向陳文龍購買第二級毒品
    甲基安非他命2,500元，其中證人邱煥正出資2,000元，其出
    資500元，後來交付了2,000元的第二級毒品甲基安非他命毒
    品1包給證人邱煥正等語（見原審卷第8頁、第24頁）。故被
    告上開幫助邱煥正施用第二級毒品甲基安非他命之自白，核
    與證人邱煥正前開所證相符，自堪採信。是被告辯稱其並非
    販賣毒品予證人邱煥正，而係與證人邱煥正一起前往苗栗縣
    頭份地政事務所，共同向陳文龍購買毒品甲基安非他命，其
    買得毒品後，再將證人邱煥正所出資購買毒品份量交付予證
    人邱煥正之事實，自屬可信。
  (4)綜上，被告確實有於99年1月7日下午6時許，基於幫助證人
    邱煥正施用第二級毒品甲基安非他命之犯意，在苗栗縣頭份
    地政事務所附近，由證人邱煥正出資2,000元，被告出資500
    元，2人合資，由被告下車坐上陳文龍自小客車，在車內向
    陳文龍購得2500元之甲基安非他命，相隔約3分鐘後，被告
    便持合資所購得之甲基安非他命1包返回其所駕駛自用小客
    車上，除倒出自己出資所購得之約500元份量之甲基安非他
    命外，再將其幫證人邱煥正所購得之2000元甲基安非他命（
    約0. 5至0.6公克）交予證人邱煥正之事實，應堪認定。
  3.按無償受他人委託，代為購買毒品交付委託人，以便利、助
    益委託人使用者，為幫助施用，其行為人於購入毒品之初，
    即係為委託人而持有該毒品，並非購入後始另行起意，交付
    而移轉毒品之所有權予委託人；另轉讓毒品或禁藥，則係指
    原未受他人委託而基於為自己之意思購買後，始起意將其所
    有之毒品，以移轉所有權之意思交付他人之情形。二者固有
    區別，然必非出於營利之意圖，否則，即屬販賣行為（參照
    最高法院98年度臺上字第7357號判決）。原公訴意旨雖認被
    告係於上開時、地，販賣2000元之第二級毒品甲基安非他命
    1包予證人邱煥正；然此為被告所堅詞否認，辯稱：伊係與
    邱煥正合資購買毒品，伊僅係幫邱煥正向陳文龍購買毒品，
    並無獲利等語。經查，證人邱煥正上開證述核與被告所辯之
    當日購毒情節相符，堪認本件證人邱煥正向被告表示欲購買
    甲基安非他命時，被告身上確無甲基安非他命可供立即交易
    ，係由被告帶同證人邱煥正向陳文龍購得毒品甲基安非他命
    後，隨即返回車上當場轉交予證人邱煥正，此情顯與一般販
    賣毒品之情狀不同。又本件並無其他積極證據足資證明被告
    此次交付毒品甲基安非他命，有先行自證人邱煥正所交付價
    金中抽成之情事，亦無任何積極證據足資證明被告於取得毒
    品後，有將所取得之甲基安非他命予以減料或分裝較少之甲
    基安非他命交予證人邱煥正之情事，更無任何證據證明被告
    事前或事後有自藥頭處獲得任何利益，是本院依全案現存卷
    證資料，無法獲致被告於上開交付毒品過程中，確有營利之
    主觀意圖之確信，而無從認定被告此部分行為確係基於販賣
    甲基安非他命以營利之犯罪故意，
  4.又公訴意旨雖認被告自白犯罪等語（見起訴書），惟本案被
    告於警詢、偵查及原審99年12月16日因臺灣苗栗地方法院檢
    察署檢察官向臺灣苗栗地方法院聲請羈押接受訊問時，即否
    認有何販賣第二級毒品予證人邱煥正之犯行（見警詢筆錄、
    99年度偵緝字第255號偵查卷第95至98頁）；另被告雖於100
    年1月25日接受臺灣苗栗地方法院檢察署檢察官訊問時，依
    該筆錄之記載顯示「（檢察官問：根據證人張啟邦、邱煥正
    、邱順祺、溫宜樺、莊順安之證詞，檢察官認為你販賣安非
    他命、海洛因，是否承認？）我不承認。惟緊接於下一句，
    （檢察官問：你有無其他意見或承述？），其答稱：警方移
    送之事實我都承認。」等語，此有訊問筆錄1份在卷可稽（
    見99年度偵字第6639號偵查卷第57至58頁）；惟檢察官當時
    並未就被告販賣第二級毒品甲基安非他命予證人邱煥正之具
    體犯罪時間、地點等販賣毒品事實加以訊問，且被告於原審
    送審時即辯稱其偵查中並未承認販賣毒品，其僅係坦承轉讓
    毒品等語（見原審卷第7頁背面），從而，本案尚難遽認被
    告有何自白販賣第二級毒品予證人邱煥正之情事。公訴意旨
    認被告此部分行為係犯毒品危害防制條例第4條第2項之販賣
    第一級毒品罪嫌，容有未洽。
  5.綜上所述，被告幫助證人邱煥正施用第二級毒品甲基安非他
    命之事證已臻明確，其犯行堪以認定，應予依法論科。
  (二)關於附表一編號2所示販賣海洛因予證人邱順祺部份：
  1.訊據被告固坦承於如附表一編號2所示時間、地點，交付如
    附表編號2所示之海洛因予邱順祺，惟辯稱：99年3月27日這
    次是邱順祺拿錢給伊，伊跟莊順安拿毒品的，因為別人都不
    要賣給邱順祺，邱順祺、伊跟莊順安都有認識，邱順祺自己
    買不到毒品，他認為伊跟莊順安可以拿到，這1次是在下午3
    、4點的時候，在圓寶遊藝場，當時莊順安也在圓寶遊藝場
    內，邱順祺拿5百元給伊要伊幫他買，伊就直接拿500元跟在
    圓寶遊藝場的莊順安拿500元的海洛因，拿到之後伊就到地
    下室拿給邱順祺，是在圓寶遊藝場當面講云云。
  2.惟查：
  (1)證人邱順祺於99年11月2日偵查中具結證稱：我於今年（按
    即99年）3、4月間及最近有施用海洛因，經由朋友介紹認識
    謝為翔，我都以我的電話0000000000撥打謝為翔所使用0000
    000000聯絡，分別於3月27日中午、29日、4月3日在圓寶遊
    藝場跟謝為翔買過3次海洛因，4月10幾日到4月27日跟謝為
    翔是有聯絡但沒拿到海洛因，跟謝為翔買的海洛因都不夠純
    ，後來才沒再跟謝為翔拿等語（見99年度偵緝字第255號偵
    查卷第28頁）
  (2)證人邱順祺於原審審理時證稱：我有向被告購買二次第一級
    毒品海洛因，每次都會先以我所使用之門號為0000000000號
    行動電話與被告聯繫，確定被告位置後，再前往被告所在位
    置，然後到達現場後，就問被告是否方便，其中於99年3月
    27日中午，確有以我所使用之門號為0000000000號行動電話
    與被告所使用之門號為0000000000 號行動電話聯繫，然後
    就到苗栗縣頭份鎮圓寶遊藝場當面問被告是否方便，被告說
    方便，然後就要我去車上，我就與被告下去車上，我將現金
    500元交給被告，被告就當場將第一級毒品海洛因1包交給我
    ，我在圓寶遊藝場車上買的那次是購買500元等語（見原審
    卷第102至109頁）。
  (3)按證人之陳述有部分前後不符，或相互間有所歧異時，或因
    記憶淡忘、或因事後迴護被告、或因其他事由所致，究竟何
    者為可採，法院仍得本其自由心證予以斟酌，非謂一有不符
    或矛盾，即應認其全部均為不可採信；尤其關於行為動機、
    手段及結果等之細節方面，證人之證言，有時亦有予渲染之
    可能；然其基本事實之陳述，若果與真實性無礙時，則仍非
    不得予以採信（最高法院74年臺上字第1599號判例要旨、90
    年度臺上字第6078號判決要旨參照）；況認事採證、證據之
    取捨及證據證明力（此與證據能力不同）之判斷，俱屬事實
    審法院之職權，苟無違證據法則，自不能指為違法；是供述
    證據前後雖有差異或矛盾，事實審法院非不可本於經驗及論
    理法則，斟酌其他情形，作合理之比較，定其取捨；其就供
    述證據之一部，認為真實者，予以採取，亦非法則所不許。
    因之，證人供述之證據，前後縱有差異，事實審法院依憑證
    人前後之供述證據，斟酌其他證據（包括直接、間接及補充
    證據），本於經驗法則與論理法則，取其認為真實之一部，
    作為論罪之證據，自屬合法（最高法院90年度臺上字第6943
    號判決要旨參照）。次按非法販賣海洛因、甲基安非他命等
    毒品之交易型態，有所謂「大盤」、「中盤」或「小盤」之
    分。其中「大盤」或「中盤」者，倘時機掌握得宜，或可查
    獲電子秤、帳冊、分裝袋等販賣工具，且因購買者眾，一旦
    事發，必有多數知情或買受人等可為證人。然在「小盤」與
    「偶發」之零星交易，因係一手交錢，一手交貨，交易方法
    簡單，對象不多，無須使用任何販賣工具，亦無記載帳冊之
    必要。此種交易方式，因交易時間短暫過程隱密，未必有第
    三者知悉其情事，且茍非警方事先獲知情報，甚難於交易現
    場當場查獲。法院固不應僅憑購買者片面之指證，據以認定
    被告之非法販賣毒品之犯行，然購買者之指證在證據法則上
    既屬「人證」之一種，與被告之自白不得作為認定事實唯一
    證據之情形不同，如購買者之指證並無矛盾或瑕疵，亦未違
    背經驗法則與論理法則時，自不應僅因無法查得其他直接佐
    證，即對購買毒品者所為對販毒者不利之指證，全然捨棄不
    採（最高法院93年度臺上字第5742號判決意旨參見）。經查
    ：
  (甲)證人邱順祺於100年4月20日原審審理時雖曾證稱：（問：遊
    藝場那一次是什麼時間？）我記得那時候很像是差不多下午
    的時候，有一次是晚上  。（問：下午3、4點？）對，有一
    次是晚上。（問：你電話聯繫之後，就會馬上過去元寶遊藝
    場嗎？）對。（問：還是說你會隔一陣子？）沒有，我電話
    聯絡的時候我就會馬上過去找他。（問：你是在住家，在你
    的家？）那時候我是在工作。（問：從你工作的場地過去元
    寶遊藝場要多久？）那邊從永和山到頭份，一下子就到了，
    不用幾分鐘就到了。（問：不用幾分鐘是幾分鐘？）差不多
    10分鐘左右吧。（問：兩次都是這樣？）沒有，有一次是剛
    好我是在外面，然後打給他，他剛好在遊樂場。（問：從你
    打給他的這兩次，分別是多久時間？）不會很久時間。（問
    ：我是問你說，你不是都會先打電話跟他聯絡，聯絡完你是
    馬上就去元寶遊藝場找他？）對。（問：你兩次，從你打完
    電話到元寶遊藝場跟他見面，相隔多久？）相隔不到差不多
    十分鐘左右。（問：兩次都一樣？）沒有，第二次比較快，
    第二次那時候很像5、6分鐘吧，那時候我就在元寶附近，然
    後打給他他也在元寶。（問：3月27號中午12點8分你有打給
    謝為翔，這一通電話通聯了47秒，是不是？你們有聯繫？）
    有。（問：你說27號那一天確定有買，就是隔了大概10 分
    鐘到元寶遊藝場？）對等語（見原審卷第107至109頁正面）
    。惟其後證人邱順棋於同次審理時又證稱：（問：你第一次
    跟他拿海洛因是中午幾點？）中午那時候就打電話給他，他
    說在遊樂場，然後我就過去遊樂場那邊找他。（問：大概中
    午幾點？一、兩點還是十二點到一點？）時間我真的有時候
    忘記了。（問：第二次買海洛因是中午幾點？也是忘記了？
    ）忘記了等語（見原審卷第110頁反面），是以依上開證人
    邱順棋證詞以觀，證人邱順棋於100年4月20日於原審證述時
    ，雖明確證稱於99年3月27日確向被告購買毒品海洛因1包，
    惟對於購買毒品之時間究竟係當日中午或下午3、4時，顯不
    甚確定，而一般人之記憶本屬有限，要證人回憶1年前某日
    與被告究係中午或下午3、4時見面，本即相當困難，惟因證
    人邱順祺證述其打電話向被告購買毒品之習慣為馬上過去找
    被告，又依通聯紀錄顯示證人邱順祺係於99年3月27日中午
    12 時18分與被告通話，證人邱順祺又證稱其約於10鐘即到
    達圓寶電子遊藝場，足認證人邱順祺當日與被告購買毒品之
    時間應係中午12時18分通話後約10分鐘左右。
  (乙)至於被告於原審審理時雖自承：其確有在圓寶遊藝場拿過第
    一級毒品海洛因1包（500元）交付給邱順祺，但是是因為莊
    順安不要賣給邱順祺，所以邱順祺拿錢給其，其在上開遊藝
    場內向藥頭莊順安購買，再將毒品拿給證人邱順祺等語（見
    原審卷第157 至158頁）；又被告於100年3月3日原審準備程
    序時即陳稱：伊係在99年3月27日中午12時8分聯繫後，半個
    小之後買得海洛因，在圓寶遊藝場地下室拿給邱順祺等語，
    再被告於第一次為警方問及是否販賣毒品予證人邱順祺，當
    時警方據證人邱順祺於筆錄中陳述詢問被告，「（問：證人
    邱順祺陳稱：「99年3月27日12時8分許，我打電話與謝為翔
    約在苗栗縣頭份鎮○○路圓寶遊藝場內我當時在打電玩，由
    他進來遊藝場找我，當面交給我海洛因1小包，我拿500元給
    他收取」，證人所說是否實在？有無完成交易？）邱順祺打
    0000000000電話給我，約我在圓寶遊藝場見面，我到了遊藝
    場後，他問我有沒有海洛因毒品，我回答沒有，沒有完成交
    易。」等語（見99年度他字第1356號卷第7頁），被告當時
    並未向警方陳述當時與邱順祺見面之時間為下午3、4時，今
    被告卻於距離與證人邱順祺交易毒品達1年1月餘之100年5月
    4 日原審審理時始爭執交付毒品之時間是下午3、4時，而非
    於通話後10分鐘左右，以人類記憶之能力及極限而言，被告
    竟能於犯行經過1年1月餘之後仍能清楚記憶當日與證人邱順
    祺交易毒品之時間究為中午或下午，顯甚有可疑，且與被告
    之前於警詢及原審準備程序之陳述不相符合，亦與證人邱順
    祺證述其打電話向被告購買毒品之習慣為馬上過去找被告，
    其於約10鐘即到達圓寶電子遊藝場等語，及通聯紀錄顯示證
    人邱順祺係於99年3月27日中午12時18分與被告通話等情不
    符，是以應認證人邱順祺當日與被告購買毒品之時間應係中
    午12時18分通話後約10分鐘左右較相符合。另參以國人就1
    天時段之區分，有人會以上午、下午或晚上來區分，亦有人
    以上午、下午為區分，亦有人以早上、中午、下午、傍晚、
    晚上來區分，又「中午」此用語之概念亦非甚為精確，究竟
    指幾點至幾點，每個人之定義均有出入，究係指12時前後各
    多少時間，亦因人而異。
  (4)證人邱順祺與被告為朋友關係，亦無任何怨隙，衡情證人邱
    順祺應無設詞攀誣，或虛構事實以陷害被告之理，況其到庭
    具結作證，更係以刑事責任擔保其證言之真實性；且有證人
    邱順祺所使用之門號為0000000000號行動電話，與被告所使
    用之門號為0000000000號行動電話，於3月27日中午12時8分
    許之通聯記錄1份在卷可稽（通話時間有27秒，見原審卷第
    131頁），故證人邱順祺前開證述內容，與上開證據相符，
    經核尚無不可採信之處；且被告於原審審理時自承：伊確有
    在圓寶遊藝場拿過第一級毒品海洛因1包（500元）交付給邱
    順祺，但是是因為莊順安不要賣給邱順祺，所以邱順祺拿錢
    給伊，伊在上開遊藝場內向藥頭莊順安購買，再將毒品拿給
    證人邱順祺；係在99年3月27日中午12時8分聯繫後，半個小
    時之後買得，在圓寶遊藝場地下室拿給邱順祺，只幫邱順祺
    買過一次等語（見原審卷第8頁）；是被告坦承確有在圓寶
    遊藝場地下室交付第一級毒品海洛因1包（500元）予證人邱
    順祺無誤；至被告雖辯稱係其代替證人邱順祺向莊順安購買
    云云，惟此部份與證人邱順祺上開證述明顯不符；再者，倘
    如藥頭莊順安在場，被告又何須多此一舉幫證人邱順祺購買
    ，再冒著風險另交付毒品予證人邱順祺？是被告辯稱其僅係
    代證人邱順祺向他人購買第一級毒品海洛因云云，並無可採
    。
  3.本案雖未扣得被告販賣予證人邱順祺之海洛因，而未能精準
    計算出被告分別販入與販出海洛因之差價（即營利賺取之淨
    額）。然查，參諸我國查緝販賣毒品海洛因執法甚嚴，對於
    販賣海洛因者尤科以重度刑責。又販賣海洛因既係違法行為
    ，當非可公然為之，亦無公定價格，且容易分裝並增減份量
    ，而每次買賣之價量，可能隨時依雙方關係深淺、資力、需
    求量及對行情之認知、來源是否充裕、查緝是否嚴謹、購買
    者被查獲時供述購買對象之可能風險之評估等情形，而異其
    標準，非可一概而論；販賣之利得，除被告坦承犯行或價量
    俱臻明確外，委難察得實情，販賣之人從價差或量差中牟利
    之方式雖異，其意圖營利之販賣行為則同一。是以因海洛因
    量微價高，取得不易，販賣者率有暴利可圖，苟非意圖販賣
    營利，一般人焉有可能甘冒重度刑責而幫他人購買海洛因。
    且證人邱順祺亦不知被告販入海洛因之成本如何，致無法查
    得販賣之實際利得若干。惟被告與買受之對象即證人邱順祺
    間並無特別之親屬情誼，且證人邱順祺證述其向被告購買海
    洛因時，有交付金錢，屬有償之行為，且係在如附表一編號
    2所示之地點進行交易，被告對於販賣海洛因之重刑應知之
    甚詳，如無相當利潤可圖，豈有甘冒遭受重刑之風險，而幫
    證人邱順祺購買之理？是倘被告非有厚利可圖，自無平白費
    時、費力特意於如附表一編號2所示之地點交付海洛因予證
    人邱順祺之理，足認被告主觀上確有販賣海洛因營利之意圖
    甚明。
  4.又辯護人雖為被告辯稱：
    (1)證人邱順祺於原審證稱：（問：你買的時候大概是什麼時
      候？）大概有時候是傍晚，有時候晚上、我記得大都時候
      很像是差不多下午的時候，有一次是晚上。（問：下午三
      、四點？）對，有一次是晚上等語。然原審認定此次犯罪
      之時間卻在99年3月27日的中午12時18分，認定之時間與
      證人所言時間已有差距與矛盾。
    (2)證人邱順祺先前在警詢筆錄表示自99年8月間開始施用海
      洛因（見99年度偵緝字第255號卷第16頁），不可能於99
      年3月27日向海洛因毒品；而其於原審亦證稱：（問：
      你施用海洛因的時間多久了？）那時候從雲林監獄回來，
      然後過半年的時候才又開始施用等語。
    (3)查本院認定被告販賣海洛因予證人邱順祺之時詳如上開理
      由貳、一、(二)2.(3)所載，又查證人邱順祺係於97年4月8日
      進入雲林監獄執行，並於98年6月24日縮短刑期出監，此
      有邱順祺之臺灣高等法院在監在押全國紀錄表在卷可稽（
      見本院卷第49頁），是以證人邱順祺從雲林監獄出獄後過
      半年即大約98年12月底左右即已施用海洛因，且證人邱順
      祺於99年11月2日偵訊時亦證稱：（問：你都施用何種毒
      品？）海洛因。（問：何時施用？）今年3、4月間及最近
      都有施用等語（見99年度偵緝字第255號卷第27頁），故
      證人邱順祺於99年3月既已開始施用海洛因，足認辯護人
      所辯：證人邱順祺於99年8月才開始施用海洛因，故其不
      可能於99年3月27日向被告購買海洛因等語，顯不可採。
  5.綜上所述，足認被告所辯顯係事後卸責之詞，不足採信，被
    告於如附表一編號2所示之時間、地點，販賣海洛因予證人
    邱順祺之事證已臻明確，其犯行堪予認定，應依法論科。
  (三)關於附表一編號3所示販賣甲基安非他命予證人張啟邦部份
    ：
  1.訊據被告矢口否認販賣甲基安非他命予證人張啟邦，辯稱：
    我跟張啟邦是普通朋友，99年4月18日晚上8、9時，我先在
    圓寶遊藝場，之後張啟邦在圓寶遊藝場遇到我，我有先打電
    話給陳文龍問他哪裡，張啟邦拜託我，我就開車載張啟邦從
    頭份去到竹南樂神遊藝場，有碰到藥頭陳文龍，張啟邦本來
    先給我2千元，我身上的錢就被張啟邦拿回去，因為他說這
    個藥頭他認識，他就直接跟陳文龍拿云云。
  2.惟查：
  (1)證人張啟邦於99年9月3日偵查中具結證稱：我從去年7月開
    始施用毒品就是跟謝為翔買，以前他沒有留電話號碼給我，
    我去遊藝場如果有碰到阿祥（按即被告）就跟他購買，如果
    沒碰到，我就沒有毒品可以施用，他在今年農曆過年才將他
    的電話號碼留給我，我是腳痛才會想要買毒品施用，所以都
    會直接到圓寶遊藝場找他，幾乎很少打電話給他，印象中可
    能是先打電話跟謝為翔聯絡好才約見面買毒，如果打電話約
    見面也是約在圓寶遊藝場，我以0000000000號行動電話打給
    謝為翔，我打給他的目的都是為了買毒品，不會因為其他事
    情打給他，之前有毒品案件為警查獲扣得1包安非他命，毒
    品來源是99年4月18日晚上8、9時許，在圓寶遊藝場我以
    2,000元跟綽號阿祥的男子購買2包，有施用1包的一部分，
    剩餘的我倒入另外1包，後來4月21日為警查獲，當時綽號阿
    祥跟我說他叫謝為翔，他也有給我他的電話號碼0000000000
    。4月18日當天我不知道謝為翔是否發簡訊給我，我使用電
    話的習慣是不會看別人傳給我的簡訊內容，且該電話我後來
    交給我兒子使用」等語（見99年度偵字第4476號偵查卷第8
    至10頁）。
  (2)證人張啟邦於原審審理時具結證稱：（問：你跟被告謝為翔
    認識多久？）如果到今天的話，大概快兩年了。（問：是怎
    麼樣認識的？）就我需要用安非他命的時候去「元寶」找他
    。（問：你怎麼知道他那邊有安非他命？）經朋友介紹。（
    問：你跟他買了幾次？）沒有辦法計算，因為我從吃就是跟
    他買。（問：你沒有跟其他人買？）沒有，我又不認識其他
    人。（問：你的藥頭就是他？）對。（問：你是透過電話還
    是怎麼樣？）大部分都是去「元寶」找他，他是在去年的過
    年的時候才給我電話，說「元寶」找不到他就打給他。（問
    ：他的電話是什麼？）0000000000。（問：你很熟是不是？
    ）「元寶」找不到他的時候就要打啊。（問：所以這個電話
    你記得？）記得，他抄給我的。（問：在99年4月18日的下
    午八點多，你是不是也是在『元寶』跟他買？）對。（問：
    那時候價格是怎麼算？）跟他拿2千塊。（問：毒品大概是
    多少？）就兩小包。（問：重量大概是多少？）不知道。（
    問：不知道？）從來沒有去秤或是怎樣。（問：你吸起來那
    個確實是安非他命？）是，因為我吸了1包，還有1包後來在
    我家警察去查獲，有一起送過法院這邊來。（問：你跟他的
    交情除了買賣毒品之外，還有沒有其他的交情？）沒有。（
    問：所以除了買賣毒品之外會跟他聯絡嗎？）沒有。（問：
    如果說他純粹幫你調貨，沒有賺你的錢，你是否相信？）每
    次我都有給他錢，而且還有分給他吃。（問：他說是純粹幫
    你調貨，沒有賺你的錢，你覺得可能嗎？）這我就不清楚了
    。（問：你在偵查中有提到說，根據你家人轉述你有檢舉謝
    為翔，然後謝為翔就常常打電話到你家？）對，不是打電話
    ，是找人去。（問：要做什麼？）叫我不要出庭講他。（問
    ：這樣的情形有幾次？）很多次，我老婆、小孩都可以做證
    ，我沒有在家的時候就很多次了，我在家至少有兩、三次。
    （問：你怎麼知道是謝為翔找人？）他就一起來過。（問：
    他內容是什麼？他講什麼？）他意思就是叫我不能講他就對
    了。（問：至於他的毒品來源，你是否知道是哪裡？）不知
    道，我從不過問。（問：你跟被告之前有沒有什麼仇恨過節
    ？）沒有。（問：吵架、糾紛、債務糾紛、金錢糾紛都沒有
    ？）都沒有。（問：被告謝為翔賣你的安非他命跟外面比起
    來是比較貴還是比較便宜？還是差不多？）我沒有辦法比較
    ，因為我只跟他買，我也沒有其他的管道或是別人講來聽這
    樣，沒有。（問：你吸安非他命的歷史有多久？）就我受傷
    開始吧。（問：受傷是民國幾年？）我被抓是98年的4月21
    日，前一年的7、8月的時候等語（見原審卷第148至152頁）
    。
  (3)證人張啟邦與被告為朋友關係，亦無任何怨隙，衡情證人張
    啟邦應無設詞攀誣，或虛構事實以陷害被告之理，況其到庭
    具結作證，更係以刑事責任擔保其證言之真實性；且證人張
    啟邦確有於99年4月21日上午9時許，在苗栗縣三灣鄉三灣村
    三灣10號其住處內，以將第二級毒品甲基安非他命置於玻璃
    球內加熱而吸其煙霧之方式，施用第二級毒品甲基安非他命
    1次，並為警方扣得第二級毒品甲基安非他命1包（含袋重
    0.4公克），該毒品經苗栗縣警察局頭份分局警員依毒品檢
    驗試劑初步鑑驗結果，呈甲基安非他命反應，並經臺灣苗栗
    地方法院以99年度聲字第815號裁定沒收；而證人張啟邦因
    上開案件，並經臺灣苗栗地方法院以99年度毒聲字第111 號
    裁定送臺灣苗栗看守所附設勒戒處所觀察、勒戒後，認無繼
    續施用毒品之傾向，業於99年8月13日釋放，嗣由臺灣苗栗
    地方法院檢察署檢察官於99年8月13日為不起訴處分確定在
    案，此有臺灣苗栗地方法院檢察署檢察官99年度毒偵字第
    563 號不起訴處分書、臺灣苗栗地方法院99年度聲字第815
    號刑事裁定各1份在卷可稽（見原審卷第29至30頁）；且證
    人張啟邦施用毒品部分，亦無因供出毒品來源而可獲得減刑
    之情事，是以證人張啟邦前開證述內容，均與上開事證相符
    ，顯可採信。
  3.被告之辯護人為被告辯護不予採信之理由：
  (1)被告之辯護人為被告辯稱：若該次毒品交易，被告自己都有
    貨可以賣給張啟邦，則被告自己有貨吃當無問題，何需買家
    張啟邦還要反過來分給賣家謝為翔吃？可見被告所稱純醉幫
    張啟邦購買一詞，確有可信之處。因此被告對證人張啟邦購
    買之2000元甲基安非他命部分應係代為介紹購買，被告對於
    短暫持有期間並無所有之意思，亦非將該部分甲基安非他命
    所有權由自己移轉予張啟邦等語。
  (2)按現今販賣毒品者有大、中、小盤之分，亦有係為賺取自己
    所需施用之毒品，而從所販賣之每包毒品中抽取部分供己施
    用，至於購毒者於向販毒者購得毒品後，究係如何處分其所
    購得之毒品，係屬購毒者自由決定之範疇，並不影響購毒者
    確係向販毒者購買毒品之事實，故自不能以證人張啟邦證述
    其於向被告購得毒品後又請被告施用毒品，即認該毒品並非
    被告販賣予證人張啟邦，而係幫證人張啟邦購買毒品施用。
    是被告空言辯稱其並無販賣第二級毒品甲基安非他命予證人
    張啟邦，係證人張啟邦在竹南樂神遊藝場自己向藥頭陳文龍
    購買第二級毒品甲基安非他命云云，並無可採。
  4.本案雖未扣得被告販賣予證人張啟邦之甲基安非他命，而未
    能精準計算出被告分別販入與販出甲基安非他命之差價（即
    營利賺取之淨額）。然查，參諸我國查緝販賣毒品甲基安非
    他命執法甚嚴，對於販賣甲基安非他命者尤科以重度刑責。
    又販賣甲基安非他命既係違法行為，當非可公然為之，亦無
    公定價格，且容易分裝並增減份量，而每次買賣之價量，可
    能隨時依雙方關係深淺、資力、需求量及對行情之認知、來
    源是否充裕、查緝是否嚴謹、購買者被查獲時供述購買對象
    之可能風險之評估等情形，而異其標準，非可一概而論；販
    賣之利得，除被告坦承犯行或價量俱臻明確外，委難察得實
    情，販賣之人從價差或量差中牟利之方式雖異，其意圖營利
    之販賣行為則同一。是以因甲基安非他命量微價高，取得不
    易，販賣者率有暴利可圖，苟非意圖販賣營利，一般人焉有
    可能甘冒重度刑責而提供甲基安非他命予他人。且證人張啟
    邦亦不知被告販入甲基安非他命之成本如何，致無法查得販
    賣之實際利得若干。惟被告與買受之對象即證人張啟邦間並
    無特別之親屬情誼，且證人張啟邦向被告購買甲基安非他命
    時，有交付金錢，屬有償之行為，且係在如附表一編號3所
    示之地點進行交易，被告對於販賣甲基安非他命之重刑應知
    之甚詳，如無相當利潤可圖，豈有甘冒遭受重刑之風險，而
    將甲基安非他命無償轉讓他人之理？是倘被告非有厚利可圖
    ，自無平白費時、費力特意於如附表一編號3所示之地點交
    付甲基安非他命予證人張啟邦之理，足認被告主觀上確有販
    賣甲基安非他命營利之意圖甚明。
  5.綜上所述，足認被告所辯顯係事後卸責之詞，不足採信，被
    告於如附表一編號3所示之時間、地點，販賣甲基安非他命
    予證人張啟邦之事證已臻明確，其犯行堪予認定，應依法論
    科。
  (四)關於附表一編號4所示轉讓禁藥予證人溫宜樺部份：
  1.訊據被告對上開犯行坦承不諱，且
  (1)證人溫宜樺於偵查中具結證稱：99年10月8日下午，……我
    記得那是『長腳』莊順安他被抓去交保那天，我有先以別人
    的電話跟謝為翔聯絡，我就說你在哪裡，他說在家裡，我就
    說我要過去找他，我自己的行動電話是0000000000等語（見
    99年度偵緝字第255號偵查卷宗第55至56頁）。
  (2)證人溫宜樺於原審審理時具結證稱：我於99年10月8日有先
    以電話與被告聯繫，當時係撥打莊順安的電話，……，然後
    撥通後由被告接聽，我就要被告到樓下，要過去找他，然後
    大約30分鐘後（約下午3、4時許）到達被告位於苗栗縣頭份
    鎮○○路292號住處樓下，然後看到被告就直接問被告「莊
    順安東西是不是放你這？……」，被告就將身上的第二級毒
    品甲基安非他命交付給我，……毒品重量約0.2公克等語（
    見原審卷第94至101頁）。
  (3)又證人莊順安於偵訊中具結證稱：99年10月8日我曾因警方
    到我家搜索到毒品，而被查獲，於查獲前即99年10月8日凌
    晨謝為翔開車載我回家，問我能不能將東西放在他那邊，我
    說可以，我就拿1包（重約1公克左右）的安非他命在他那邊
    等語（見99年度偵緝字第255號卷第103、104頁）。
  (4)證人溫宜樺與被告為朋友關係，亦無任何怨隙，衡情證人溫
    宜樺應無設詞攀誣，或虛構事實以陷害被告之理，況其到庭
    具結作證，更係以刑事責任擔保其證言之真實性，故證人溫
    宜樺前開證述內容，應屬可採；且被告於原審審理時自承其
    確有於上開時間、地點，交付第二級毒品甲基安非他命1 包
    予證人溫宜樺等語（見原審卷第24頁背面）；是證人溫宜樺
    證述被告確有交付第二級毒品甲基安非他命1包予其之事實
    ，自堪信實。
  (5)綜上，被告確於99年10月8日下午3、4時許，基於轉讓甲基
    安非他命1包之犯意，轉讓禁藥即第二級毒品甲基安非他命1
    包（約0. 5至0.6公克）予證人溫宜樺之事實，應堪認定。
  2.至於被告是否販賣甲基安非他命予證人溫宜樺部分：
  (1)按犯罪事實應依證據認定之，無證據不得認定犯罪事實，刑
    事訴訟法第154條第2項定有明文。次按刑事訴訟法上所謂認
    定犯罪事實之證據，係指足以認定被告確有犯罪行為之積極
    證據而言；如未能發現相當證據或證據不足以證明，自不能
    以推測或擬制之方法，以為裁判基礎（最高法院29年上字第
    3105號、40年台上字第86號判例參照）。又檢察官就被告犯
    罪事實，應負舉證責任，並指出證明之方法，刑事訴訟法第
    161條第1項定有明文，因此，檢察官對於起訴之犯罪事實，
    應負提出證據及說服之實質舉證責任。倘其所提出之證據，
    不足為被告有罪之積極證明，或其指出證明之方法，無從說
    服法院以形成被告有罪之心證，基於無罪推定之原則，自應
    為被告無罪判決之諭知（最高法院92年台上字第128號判例
    參照）。另施用毒品者，其所稱向某人購買之供述，須補強
    證據以擔保其供述之真實性。良以施用毒品者其供述之憑信
    性本不及於一般人，況施用毒品者其供出來源，因而破獲者
    ，法律復規定得減輕其刑，其有為偵查機關誘導、或為邀輕
    典而為不實之陳述之可能，其供述之真實性自有合理之懷疑
    。是本院一貫之見解，認施用毒品者關於其向某人購買毒品
    之供述，必須補強證據佐證，以擔保其供述之真實性，俾貫
    澈刑事訴訟無罪推定及嚴格證明之基本原則。又關於毒品施
    用者其所稱向某人購買毒品之供述，必須補強證據佐證，係
    指毒品購買者之供述縱使並無瑕疵，仍須補強證據佐證而言
    ，以擔保其供述之真實性。該所謂補強證據，必須與施用毒
    品者關於相關毒品交易之供述，具有相當程度之關聯性，且
    足使一般人對於施用毒品者之供述無合理之懷疑存在，而得
    確信其為真實，始足當之（參照最高法院98年度台上字第
    3116號判決）。
  (2)本件公訴人認被告涉犯販賣甲基安非他命予證人溫宜權之罪
    嫌，無非以證人溫宜樺之證述為主要論據。惟被告則堅決否
    認販賣甲基安非他命予證人溫宜樺，辯稱其並非販賣第二級
    毒品予證人溫宜樺，而係代為交付禁藥即第二級毒品予證人
    溫宜樺等語。
  (3)經查，證人溫宜樺於偵訊及原審審理時雖均證稱其於99年10
    月8日下午3、4時許，在苗栗縣頭份鎮○○路292號樓下，向
    被告購買1000元甲基安非他命等語，惟證人溫宜樺於偵查中
    係證稱有以電話與被告聯繫，又證人溫宜樺於原審審理時卻
    又改證稱其係撥打莊順安的電話而由被告代為接聽等語；是
    證人溫宜樺究竟是向被告購買第二級毒品，還是要向莊順安
    購買第二級毒品，其證述先後不一，尚有可疑；且依卷內證
    據觀之，被告販賣第二級毒品予證人溫宜樺之犯行，僅有證
    人溫宜樺之上開單一陳述，而其他之通聯紀錄均無從據為被
    告有於99年10月8日販賣甲基安非他命予證人溫宜樺犯行之
    積極證明，是以被告被訴於99年10月8日販賣甲基安非他命
    予證人溫宜樺部分之犯行，缺乏客觀之通訊監察譯文或其他
    證據可資佐證，以擔保證人溫宜樺供述之真實性，是依嚴格
    證明法則，自難遽予認定被告確有上開販賣甲基安非他命予
    證人溫宜樺之犯行。
  (4)綜上所述，本院認被告就此部分所辯尚堪採信，參諸前揭說
    明，公訴意旨所據以起訴之證據並不能證明被告有上開販賣
    甲基安非他命予證人溫宜樺之犯行，且未扣得其他有積極事
    證可證明有相關關連性之物證，也無其他證人具結後之證言
    ，可為必要之補強證據。檢察官亦未提出其他證據供本院調
    查以證明證人溫宜樺之上開單一陳述與事實相符，是其此部
    分證言真實性之合理懷疑未獲澄清，依上開最高法院判決意
    旨，此為法院有關證明力自由判斷之限制，故證人溫宜樺有
    關此部分之證述，尚無從為被告不利之證明，進而推論被告
    於99年10月8日有販賣甲基安非他命予證人溫宜樺之犯行。
二、論罪科刑部份：
  (一)按海洛因、甲基安非他命係毒品危害防制條例第2條第2項第
    1款、第2款所定之第一級毒品、第二級毒品，不得非法持有
    、轉讓、販賣。又按安非他命類藥品，業經行政院衛生署於
    69年12月8日以衛署藥字第301124號公告列入藥物藥商管理
    法（已於82年2 月5日修改法規名稱為藥事法）第16條（即
    現行藥事法第22 條）第1款之禁藥管理，禁止輸入、製造，
    並自70年6月1日起禁止販賣，於75年7月11日再以衛署藥字
    第597627號公告禁止使用在案，並於79年10月9日以衛署藥
    字第904142號公告列入麻醉藥品管理，嗣於87年5月20日毒
    品危害防制條例修正公布後，雖將甲基安非他命列入第2級
    毒品，但前揭禁藥管理之公告並未廢止，是甲基安非他命仍
    屬藥事法所定之禁藥。又查甲基安非他命雖係毒品危害防制
    條例第2項第2款所規定之「第2級毒品」，但其亦屬於藥事
    法所稱之「禁藥」（即藥事法第22條第1款所稱之「經中央
    衛生主管機關明令公告禁止製造、調劑、輸入、輸出、販賣
    或陳列之毒害藥品」）。而明知為禁藥而轉讓者，藥事法第
    83條亦定有處罰明文。故行為人明知為禁藥即甲基安非他命
    而轉讓予他人者，除成立毒品危害防制條例第8條第2項之轉
    讓第2級毒品罪外，亦構成（修正前）藥事法第83條第1項之
    轉讓禁藥罪，此係屬同一犯罪行為而同時有二種法律可資處
    罰之「法條（規）競合」情形，應依「重法優於輕法」、「
    後法優於前法」等法理，擇一處斷（最高法院96年度臺上字
    第3582號判決要旨參照）。又藥事法第83條第1項係於93年4
    月21日修正公布，同月23日施行，為毒品危害防制條例之後
    法。且毒品之範圍尚包括影響精神物質與其製品，而藥事之
    管理，亦非僅止於藥品之管理，毒品未必係經公告之禁藥，
    禁藥亦未必為毒品，毒品危害防制條例與藥事法二者，並無
    必然之特別法與普通法關係。而依92年7月9日總統令修正公
    布，自93年1月9日施行之毒品危害防制條例第8條第6項規定
    ，轉讓毒品達一定數量者，加重其刑至2分之1，其標準由行
    政院定之。若未達加重其刑之標準，該條第2項轉讓第二級
    毒品罪之法定最重本刑為有期徒刑5年。行政院於93年1月7
    日依上揭授權訂定公布轉讓第2級毒品達淨重10公克以上，
    加重其刑至2分之1，嗣於98年11月20日因應毒品危害防制條
    例第11條之修正，爰配合修正刪除原規定「持有」之文字，
    轉讓毒品部分則未修正，行政院於98年11月20日院臺法字第
    0980073647號令修正發布之「轉讓毒品加重其刑之數量標準
    」第2條第1項第2款仍規定：轉讓第二級毒品達淨重10公克
    以上者，加重其刑至2分之1。故除轉讓之甲基安非他命數量
    達轉讓持有毒品加重其刑之數量標準第2條所定之淨重10公
    克以上，應依毒品危害防制條例第8條第6項規定加重其刑，
    其加重後之法定刑較藥事法第83條第1項為重者外，因藥事
    法第83條第1項為後法，且為重法，應優先適用藥事法處斷
    。本件被告轉讓禁藥甲基安非他命予證人溫宜樺，其該次轉
    讓之甲基安非他命之淨重重量，本院查無積極證據足資證明
    被告該次轉讓甲基安非他命數量已達轉讓毒品加重其刑之數
    量標準第2條第1項第2款關於第2級毒品在淨重10公克以上之
    規定，故被告該次轉讓甲基安非他命之犯行，依上揭說明，
    應論以藥事法第83條第1項之轉讓禁藥罪。
  (二)核被告幫助如附表一編號1所示之邱煥正購買甲基安非他命
    施用之所為，係犯刑法第30條第1項、毒品危害防制條例第
    10條第2項之幫助施用第二級毒品罪；核被告販賣海洛因予
    如附表一編號2所示之邱順祺之所為，係犯毒品危害防制條
    例第4條第1項之販賣第一級毒品罪；核被告販賣甲基安非他
    命予如附表一編號3所示之張啟邦之所為，係犯毒品危害防
    制條例第4條第2項之販賣第二級毒品罪；核被告轉讓甲基安
    非他命予如附表一編號4所示之溫宜樺之所為，係犯藥事法
    第83條第1項之轉讓禁藥罪。又公訴意旨雖認被告就犯罪事
    實欄一、四所為，均係涉犯毒品危害防制條例第4條第2項之
    販賣第二級毒品罪嫌，容有未洽，已如前述，惟此部分因起
    訴之客觀基本社會事實同一，本院爰各於起訴基本事實同一
    之範圍內，均依刑事訴訟法第300條之規定，就附表一編號
    1部分變更起訴法條為刑法第30條第1項、毒品危害防制條例
    第10條第2項之幫助施用第二級毒品罪，就附表一編號4部分
    變更起訴法條為藥事法第83條第1項之轉讓禁藥罪（最高法
    院91年度台上字第4670號、99年度台上字第2123號、第7401
    號、第7743號判決參照）。
  (三)被告持有海洛因之目的既係供販賣之用，則其持有海洛因之
    低度行為應為販賣第一級毒品之高度行為所吸收，不另論罪
    。又被告持有甲基安非他命之目的既係為供各次販賣、轉讓
    及幫助施用之用，則其持有甲基安非他命之低度行為應分別
    為各次販賣第二級毒品、轉讓禁藥、幫助施用之高度行為所
    吸收，均不另論罪。
  (四)次按刑法於94年2月2日修正公布，於95年7月1日施行時，已
    刪除第56條連續犯之規定，將在刑法上本應各自獨立評價之
    數罪，回歸本來就應賦予複數法律效果之原貌。故在刑法修
    正施行後，有多次觸犯犯罪構成要件相同之犯行，原則上均
    應一罪一罰。至於所謂接續犯，雖在刑法之評價上僅認為成
    立一罪，然必須數行為於同時同地或密切接近之時地實施，
    侵害同一之法益，各行為之獨立性極為薄弱，依一般社會健
    全觀念，在時間差距上，難以強行分開，在刑法評價上，以
    視為數個舉動之接續施行，合為包括之一行為予以評價，較
    為合理，始能論以接續犯，而為包括之一罪。又刑法上所謂
    集合犯是指立法者所制定之犯罪構成要件中，本就預定有數
    個同種類之行為將反覆實行之犯罪而言，是將各自實現犯罪
    構成要件之多數行為，解釋為集合犯，而論以一罪。是以對
    於接續犯或集合犯，必須從嚴解釋，以符合立法者之意向。
    如行為人先後數行為，在客觀上係逐次實施，侵害數個同性
    質之法益，其每一前行為與次行為，依一般社會健全觀念，
    在時間差距上，可以分開，在刑法評價上，各具獨立性，每
    次行為皆可獨立成罪，自應按照其行為之次數，一罪一罰（
    參照最高法院96年度台上字第3531號判決意旨、97年度台上
    字第345號判決意旨）。本案依本院認定之事實，被告分別
    於附表一編號1所示之時間幫助邱煥正施用甲基安非他命之
    犯行；於附表一編號2所示之時間販賣海洛因予邱順祺；於
    附表一編號3所示之時間販賣甲基安非他命予張啟邦之犯行
    ；於附表一編號4所示之時間轉讓禁藥甲基安非他命予溫宜
    樺之犯行，其各次販賣海洛因及甲基安非他命、轉讓禁藥、
    幫助他人施用甲基安非他命之時間、地點並非一致，每次行
    為在時間差距上可以分開，且販賣、轉讓、幫助施用對象又
    非同一，足認其主觀上難認出於一次決意，在刑法評價上亦
    各具獨立性，每次行為皆可獨立成罪，依社會通念，修法後
    應認為數罪之評價，始符合刑罰公平原則。檢察官起訴書亦
    認被告上開犯行，應予分論併罰，是被告就如附表一所示各
    次販賣第一級毒品、第二級毒品、轉讓禁藥及幫助他人施用
    毒品之犯行，均犯意各別，行為互異，應予分論併罰。
  (五)復按毒品危害防制條例第17條第2項關於「犯第4條至第8條
    之罪於偵查及審判中均自白者，減輕其刑。」之規定，旨在
    獎勵犯罪人之悛悔，同時使偵查或審判機關易於發現真實，
    以利毒品查緝，俾收防制毒品危害之效；故不論該被告之自
    白，係出於自動或被動、簡單或詳細、一次或多次，並其自
    白後有無翻異，苟其於偵查及審判中均有自白，即應依法減
    輕其刑。又刑法上所稱之自白，係指行為人對其被訴之犯罪
    事實為任意性之供認而言（參照最高法院98年度台上字第69
    28號判決意旨）。另修正後毒品危害防制條例第17條第2項
    規定：「犯第四條至第八條之罪於偵查及審判中均自白者，
    減輕其刑。」係指偵查及審判中均有自白犯罪而言，故僅須
    被告於偵、審中均曾經自白，即得認有該條項之適用，不以
    始終承認為必要。所稱偵查中之自白，包含向有偵查犯罪職
    權之司法警察（官）自白，以及偵查中檢察官向法院聲請羈
    押，於法官訊問時所為之自白。又自白乃對自己之犯罪事實
    全部或主要部分為肯定供述之謂，且非以其係有罪之肯定為
    必要，縱時日、處所、行為態樣等非構成犯罪事實之要素略
    有不符，或另有阻卻違法、阻卻責任事由存在之主張，亦不
    影響其為自白（參照最高法院99年度台上字第4962號判決意
    旨）。本案被告雖犯如附表一編號2、3所示之販賣第一級毒
    品罪及販賣第二級毒品罪，被告於100年1月25日接受臺灣苗
    栗地方法院檢察署檢察官訊問時，先係否認有販賣毒品，但
    於最後陳述時卻又就陳稱對於警方移送之事實都承認等語，
    此有訊問筆錄1份在卷可稽（見99年度偵字第6639號偵查卷
    宗第57至58頁）；及其雖於原審及本院審理時辯稱並非販賣
    毒品予邱順祺、張啟邦，其僅係幫邱順祺向他人購買毒品後
    再將毒品交給邱順祺，是張啟邦託被告代為購買毒品，被告
    才打電話給陳文龍，後來被告開車載張啟邦到竹南樂神遊藝
    場，有碰到陳文龍，張啟邦說他認識這個藥頭，他就將本來
    先給被告用以購毒之2千元拿回去，由張啟邦直接跟陳文龍
    拿毒品等語，然所謂「自白」，係針對被嫌疑為犯罪之事實
    陳述，不包括該事實之法律評價，與協商程序中一併為法律
    評價之認罪，並不相同。被告或犯罪嫌疑人若可認為已對自
    己被疑為犯罪之事實是認，縱對於該行為在刑法上之評價尚
    有主張，仍無礙已為自白而得減輕其刑（最高法院98年度臺
    上字第44 8號判決意旨參照）。從而，就被告所犯如附表一
    編號2之犯行，於檢察官偵訊時，及於原審及本院準備程序
    及審理時，既已就收受價金及交付毒品等販賣毒品之構成要
    件自白，及就附表一編號3之犯行，既已就收受購毒價金、
    與販毒者陳文龍聯絡及載證人張啟邦至樂神遊藝場與陳文龍
    交易毒品等販賣毒品之構成要件自白，自均應依毒品危害防
    制條例第17條第2項之規定，減輕其刑。
  (六)再按刑之量定，為求個案裁判之妥當性，法律固賦予法院裁
    量權，但此項裁量權之行使，除應依刑法第57條規定，審酌
    行為人及其行為等一切情狀，為整體之評價，並應顧及比例
    原則與平等原則，使罪刑均衡，輕重得宜，以契合社會之法
    律感情。又刑法第59條規定犯罪之情狀可憫恕者，得酌量減
    輕其刑，其所謂「犯罪之情狀」，與同法第57條規定科刑時
    應審酌之一切情狀，並非有截然不同之領域，於裁判上酌減
    其刑時，應就犯罪一切情狀（包括第57條所列舉之10款事項
    ），予以全盤考量，審酌其犯罪有無可憫恕之事由（即有無
    特殊之原因與環境，在客觀上足以引起一般同情，以及宣告
    法定低度刑，是否猶嫌過重等等），以為判斷（參照最高法
    院95年度台上字第6157號判決）。本件被告就如附表一編號
    2所示販賣海洛因予邱順祺之犯行，故無視國家對於杜絕毒
    品危害之禁令，其行為固屬不當，應予非難，然考量被告該
    次販賣第一級毒品之數量及所得均非多，販賣海洛因之對象
    亦僅為1人，足見其非販賣毒品之大、中盤商，就該次犯罪
    情節觀之，尚非重大惡極，且被告僅係單純販賣交易毒品，
    並無施用強暴、脅迫之不法手段，更無向購買毒品之人積極
    催討交易款項，以其情節而論，其惡性尚不如專以販賣第一
    級毒品維生之販毒集團重大，相較於長期、大量販賣毒品之
    真正毒梟而言，其對社會秩序與國民健康之危害，顯然較不
    成比例，倘該次犯行仍遽處以販賣第一級毒品之最低刑度（
    在本案係指經依毒品危害防制條例第17條第2項之規定減輕
    其刑後之刑度，即無期徒刑減輕者，為20年以下15年以上有
    期徒刑），尚屬情輕法重，且難謂符合罪刑相當性及比例原
    則，更無從與大毒梟之惡行有所區隔，是被告就如附表一編
    號2所示販賣第一級毒品之犯罪情狀相較於經減刑後之重刑
    （指經依毒品危害防制條例第17條第2項之規定減輕其刑後
    之刑度，即無期徒刑減輕者，為20年以下15年以上有期徒刑
    ），在客觀上足以引起一般人之同情，情節尚堪憫恕，爰依
    刑法第59條之規定遞減輕其刑。
  (七)量刑固屬法院自由裁量之職權，然仍應受比例、罪刑相當原
    則等法則之拘束，並非可恣意為之，致礙及公平正義之維護
    ，必須兼顧一般預防之普遍適應性與具體個案特別預防之妥
    當性，始稱相當。而刑法第59條之酌量減輕其刑，必於犯罪
    之情狀，在客觀上足以引起一般同情，認為即予宣告法定最
    低度刑期，猶嫌過重者，始有其適用。被告就如附表一編號
    3所示販賣甲基安非他命之數量雖非甚鉅，惟被告所犯販賣
    第二級毒品罪，其法定刑為無期徒刑或7年以上有期徒刑，
    （而被告所犯如附表一編號3所示販賣甲基安非他命之犯行
    ，業依毒品危害防制條例第17條第2項之規定，減輕其刑）
    ，尚難謂其有情輕法重情形，故本院認被告所犯如附表一編
    號3販賣甲基安非他命之犯行，並無適用刑法第59條規定之
    餘地，併此敘明。
三、關於撤銷被告所犯如附表一編號1、3所示之犯行部分：
  (一)撤銷原判決之理由：
    原審認被告就附表一編號1所示係犯轉讓禁藥甲基安非他命
    予邱煥正、就附表一編號3所示係犯販賣甲基安非他命予張
    啟邦之犯行事證明確，予以論罪科刑，固非無見。惟查：
  1.按無償受他人委託，代為購買毒品交付委託人，以便利、助
    益委託人使用者，為幫助施用，其行為人於購入毒品之初，
    即係為委託人而持有該毒品，並非購入後始另行起意，交付
    而移轉毒品之所有權予委託人，原判決就附表一編號1認定
    被告與邱煥正合資購買甲基安非他命，惟卻又認定被告係基
    於轉讓禁藥甲基安非他命之犯意將合資購得之毒品交予邱煥
    正，認定事實及適用法條均有未當。
  2.原判決就附表一編號3所示販賣甲基安非他命予張啟邦部分
    ，認有情堪憫恕之情形，而適用刑法59條之規定減輕其刑及
    未認定符合毒品危害防制條例第17條第2項之於偵審中自白
    減輕其刑之規定，適用法律均有未洽。
  (二)檢察官及被告上訴採取及不予採取之理由：
  1.檢察官上訴意旨略以：被告所犯轉讓禁藥及販賣第二級毒品
    等罪，其社會危害性重大，顯非一般犯行可比擬，原審僅各
    判處有期徒刑7月、3年10月，顯不符合罪刑相當原則，難實
    現刑罰權之分配正義等語，
  2.被告上訴意旨略以：原判決雖認被告有附表一編號1所示轉
    讓禁藥之犯行，惟被告係受邱煥正之託幫其購買毒品以施用
    ，被告僅於短暫期間持有，且並無所有之意思，亦非將該合
    資購得之甲基安非他命所有權由自己移轉予邱煥正，應不構
    成轉讓禁藥，又被告並無附表一編號3所示販賣甲基安非他
    命予證人張啟邦之犯行，應撤銷原判決改為被告無罪之諭知
    等語。
  3.經查，原判決就附表一編號1所示被告之犯行，應非構成藥
    事法第83條第1項之轉讓禁藥罪，而係幫助施用第二級毒品
    罪，被告此部分上訴為有理由；另被告上訴意旨否認其有附
    表一編號3所示販賣甲基安非他命予證人張啟邦之犯行等語
    ，為無理由，又檢察官上訴意旨認原判決所量處之刑度過輕
    ，雖亦無理由，惟原判決附表一編號1、3部分既有前揭可議
    之處，自應由本院將原判決關於被告犯如附表一編號1、3
    所示之罪及定應執行刑部分，均予以撤銷改判。
  (三)自為判決之科刑及審酌之理由：
    爰審酌被告為謀個人私利，無視於政府制定毒品危害防制條
    例，杜絕毒品犯罪之禁令，販賣第二級毒品，藉以牟利，獲
    取利益，致使一般施用毒品者，沈迷於毒癮而無法自拔，直
    接戕害國民身心健康，間接危害社會治安，敗壞社會善良風
    氣，進而導致施用毒品之人為購買毒品施用而觸犯刑典之情
    事發生，其實際之危害程度不小，然因被告販售數量尚非鉅
    大，獲取之利益亦非鉅額，及被告幫助邱煥正施用第二級毒
    品甲基安非他命，其行為殊值非難，惟其係受邱煥正之託，
    而為上開幫助施用犯行並審酌被告犯罪之動機、被告販賣甲
    基安非他命之數量、所得之財物、被告前揭犯罪行為所生危
    害及其犯罪後態度等一切情狀，分別量處如主文第二項即附
    表一編號1、3主文欄所示之刑。又被告依其所犯販賣第二級
    毒品罪之性質，本院認並無宣告褫奪公權之必要。
  (四)關於諭知沒收及不予宣告沒收部分：
  1.按毒品危害防制條例第19條第1項規定，犯販賣毒品罪者，
    其犯罪所得之財物均沒收之，係採義務沒收主義。故販賣毒
    品所得之對價，不問其中成本若干，利潤多少，均應全部諭
    知沒收，貫徹政府查禁煙毒之決心，以符立法本旨（最高法
    院91年度台上字第2419號判決意旨參照）。又毒品危害防制
    條例第19條第1項規定：犯第4條之罪者，其供犯罪所用或因
    犯罪所得之財物，均沒收之，如全部或一部不能沒收時，追
    徵其價額或以其財產抵償之。但該條項並無如同條例第18條
    第1項所定「不問屬於犯人與否，沒收之」之明文，自屬相
    對沒收主義之立法。是其應沒收之物，應以屬被告所有者為
    限。又該規定所稱「追徵其價額」者，係指所沒收之物為金
    錢以外之其他財物而無法沒收時，應追徵其價額，使其繳納
    與原物相當之價額。如所得財物為金錢而無法沒收時，始應
    「以其財產抵償之」（最高法院93年台上第2743號、95年度
    台上字第305號判決意旨、最高法院99年度第五次刑事庭會
    議決議參照）。又毒品危害防制條例第19條第1項規定，犯
    該條例第4條至第9條、第12條、第13條或第14條第1項、第2
    項之罪者，其供犯罪所用或因犯罪所得之財物，均沒收之。
    係採義務沒收主義，且金錢為代替物，重在兌換價值，而不
    在原物，自難拘泥於沒收原物之理論，認沒收販賣毒品所得
    之金錢，以當場查獲扣押者為限，苟能證明其為販賣毒品所
    得之金錢，均應予以沒收（參照最高法院92年度台上字第52
    27號判決）。是販賣毒品所得之金錢，無論已否扣案，如仍
    屬存在，即應依法沒收。經查，被告就如附表一編號3販賣
    毒品甲基安非他命之所得之金額雖未扣案，然無證據證明已
    不存在，且既為被告因犯罪所得之財物，仍應依毒品危害防
    制條例第19條第1項之規定併予諭知沒收，如全部或一部不
    能沒收時，依同條項之規定，應以其財產抵償之。
  2.查被告如附表一編號1所示幫助施用毒品所使用之搭配00000
    00000號門號SIM卡1枚及行動電話1支，其中SIM卡係被告之
    父謝煥庭於98年2月5日向中華電信公司申請使用之門號，自
    申請後就交給被告使用至為警查獲等情，業據證人謝煥庭於
    警局證述甚詳，並有該門號之通聯調閱查詢單一份在卷可稽
    （見份警偵字第0990013912號警卷第18、32頁），且被告於
    原審審理時亦陳稱該手機及門號均係其父申請使用，手機也
    是其父親所有等語（見原審卷第163頁正面），而上開電話
    之SIM卡，係為行動電話服務之使用介面，因此電信公司於
    出租行動電話門號予消費者使用時，即同時附帶提供SIM卡
    給消費者作為門號使用之介面，故電信公司接受消費者申辦
    門號並將該門號開通上線時，該SIM卡之所有權亦移轉於消
    費者，自不能認該SIM卡仍屬電信公司所有之物，是以上揭
    行動電話內之SIM卡及行動電話，既均屬被告之父親所有，
    並非被告所有，自無法予以宣告沒收。
四、至於被告所犯如附表一編號2、4所示之犯行，原審以被告犯
    罪事證明確，適用刑事訴訟法第299條第1項前段、第300條
    、毒品危害防制條例第4條第1項、第17條第2項、第19條第
    1項（原判決漏載第1項，應予補充），藥事法第83條第1項
    ，刑法第11條（原判決誤載為第11條前段，應予更正）、第
    59 條之規定，並審酌被告於原審犯罪前並無刑事犯罪，經
    法院論罪科刑，此有臺灣高等法院被告前案紀錄表各1份在
    卷足憑，其明知毒品不僅殘害施用者自身健康，因施用毒品
    而散盡家財、連累家人，或為購買毒品鋌而走險者，更不可
    勝計，竟為謀個人私利，減低自己施用毒品之成本而販賣毒
    品，並轉讓甲基安非他命供他人使用，其行為實有可議；並
    考量被告犯罪之手段、販賣毒品之次數、數量、金額之情節
    及生活狀況、智識程度、轉讓禁藥之數量；且被告犯後坦承
    部份犯行等一切情狀，分別量處如附表一編號2、4主文欄所
    示之刑。復審酌被告因販賣第一級毒品所得如附表一編號2
    所示之金額，雖未扣案，仍應依毒品危害防制條例第19條第
    1項規定宣告沒收，如全部或一部不能沒收時，以其之財產
    抵償之。又被告如附表一編號2所示之販賣毒品所使用之搭
    配門號0000000000門號SIM卡1枚及行動電話1支，其於本案
    被告犯罪期間之申請人為謝煥庭，被告於原審審理時陳稱該
    門號均係其父親申請所有，手機也是其父親所有等語（見原
    審卷第163頁）；而上開電話之SIM卡，係為行動電話服務之
    使用介面，因此電信公司於出租行動電話門號予消費者使用
    時，即同時附帶提供SIM卡給消費者作為門號使用之介面，
    故電信公司接受消費者申辦門號並將該門號開通上線時，該
    SIM卡之所有權亦移轉於消費者，自不能認該SIM卡仍屬電信
    公司所有之物，是以上揭行動電話內之SIM卡及行動電話，
    既均屬被告之父親所有，並非被告所有，自無法予以宣告沒
    收，經核原審就附表一編號2、4部分認事用法並無不當，量
    刑亦屬妥適，應予維持。被告就附表一編號2之犯行提起上
    訴，上訴意旨指摘其並未販賣海洛因予邱順祺，原判決不當
    ，請求改判處被告無罪云云，為無理由。又檢察官就附表一
    編號2、4之犯行提起上訴，上訴意旨略以：被告所犯轉讓禁
    藥及販賣第一級毒品等罪，其社會危害性重大，顯非一般犯
    行可比擬，原審僅各判處有期徒刑7月、7年10月，顯不符合
    罪刑相當原則，難實現刑罰權之分配正義等語。惟按刑罰之
    量定，屬法院自由裁量之職權行使，應審酌刑法第57條所列
    各款事由及一切情狀，為酌量輕重之標準，並非漫無限制；
    量刑輕重係屬事實審法院得依職權自由裁量之事項，苟已斟
    酌刑法第57條各款所列情狀而未逾越法定刑度，不得遽指為
    違法；且在同一犯罪事實與情節，如別無其他加重或減輕之
    原因，下級審量定之刑，亦無過重或失輕之不當情形，則上
    級審法院對下級審法院之職權行使，原則上應予尊重（最高
    法院72年台上字第6696號、75年台上字第7033號判例及85年
    度台上字第2446號判決意旨參照）。原審量刑，已審酌被告
    之各種犯罪情狀，並無明顯失出、失入之處，檢察官就此部
    分上訴意旨稱原審量刑過輕，請求從重量刑云云，為無理由
    ，應予以駁回。本案被告就前開上訴駁回部分及撤銷改判部
    分被判處之有期徒刑，因合於數罪併罰規定，爰依刑法第51
    條第5款之規定，定被告應執行之主刑為有期徒刑8年5月。
    又數罪併罰，應分別宣告其罪之刑，並依刑法第51條各款規
    定，定其應執行之刑；此所稱其罪之「刑」，不僅指主刑而
    言，沒收之從刑亦包括在內，此觀同法條第9款，就宣告多
    數沒收者，分別明定其應執行之標準自明。故就前開上訴駁
    回部分及撤銷改判部分，於定其應執行之刑時，就從刑部分
    ，自應依刑法第51條第9款之規定一併諭知其應執行之刑。
五、無罪諭知部分：
  (一)公訴意旨略以：被告基於意圖營利販賣第一級毒品之犯意，
    先後於如附表二編號1至2所示之時間、地點，將附表二編號
    1至2所示之第一級毒品海洛因，以附表二編號1至2所示之價
    格，販賣予邱順祺（詳細金額、數量、次數均如附表二所載
    ）。因認被告就此部分亦涉犯毒品危害防制條例第4條第1項
    之販賣第一級毒品罪嫌云云。
  (二)按「修正刑事訴訟法第154條證據裁判主義之規定，乃揭櫫
    國際公認之刑事訴訟無罪推定原則，為修正刑事訴訟法保障
    被告人權之重要指標，法院自應嚴守此一原則，在檢察官所
    舉證據及法院依法定職權調查所得之證據，足以證明被告有
    罪之前，自應推定其無罪。若所得證據其為訴訟上之證明，
    尚未達於通常一般人均不致有所懷疑，而得確信其為真實之
    程度者，自不能為有罪之認定，此為上開無罪推定原則之當
    然闡釋，自不能因犯罪之調查難易不同而有異，其理甚明。
    又施用毒品者所稱其向某人買受毒品之指證，不得作為有罪
    判決之唯一證據，仍須調查其他必要之證據，以察其是否與
    事實相符，為本院歷年來之見解，良以毒品買受者之指證，
    其憑信性於通常一般人已有所懷疑，尚難確信其為真實。況
    依毒品危害防制條例第17條之規定，其供出毒品來源而破獲
    者，復得減輕其刑，則其指證之真實性猶有疑慮，是施用毒
    品者之指證，其真實性有待其他必要證據加以補強。茲所謂
    必要之補強證據，固不以證明販賣毒品犯罪構成要件之全部
    事實為必要，但以與施用者之指證具有相當之關聯性為前提
    ，其經與施用者之指證綜合判斷，已達於通常一般人均不致
    有所懷疑，而得確信施用者之指證為真實者，始得為有罪之
    認定，此為無罪推定原則之必然推演。」此經最高法院著有
    93 年度臺上字第6750號判決意旨可資參照（另同院90年度
    臺上字第3115號、94年度臺上字第2033號、95年度臺上字第
    6850 號、96年度臺上字第1029號、97年度臺上字第22 81號
    判決意旨亦同）。亦即，施用毒品者之指證，其真實性有待
    其他必要之證據加以補強，若施用毒品者之指證，其真實性
    仍有合理之懷疑存在時，在此項合理之懷疑未澄清前，自不
    能遽為有罪之判斷，茲所謂其他必要之補強證據，即在排除
    此項合理之懷疑，使之達於可得確信之程度，否則即應為被
    告有利之推定，此亦為刑事訴訟法第154條，犯罪事實應依
    證據認定之證據裁判原則，及因保障被告人權，無罪推定原
    則之所在，此項刑事訴訟基本原則，不能因販賣毒品行為之
    期間短暫、方法隱密、對象單純，以致查獲不易、搜證困難
    等原因而放棄，或減低對於犯罪構成要件應予嚴格證明之堅
    持，此項基本原則應為法官證據證明力自由判斷職權行使之
    限制。
  (三)公訴意旨認被告涉犯附表二所示販賣第一級毒品海洛因罪嫌
    ，係以證人邱順祺之證詞及被告於偵查中自白為論據。訊據
    被告則堅決否認有上開犯行，辯稱：伊並沒有於如附表二編
    號1至2所示時間、地點，販賣第一級毒品海洛因予證人邱順
    祺等語。
  (四)經查：
  1.證人邱順祺於偵查中具結證稱：我有施用海洛因，經由朋友
    介紹認識謝為翔，我都以我的電話0000000000撥打謝為翔所
    使用0000000000聯絡，分別於3月27日中午、29日、4月3日
    在圓寶遊藝場跟謝為翔買過3次海洛因，4月10幾日到4月27
    日跟謝為翔是有聯絡但沒拿到海洛因，跟謝為翔買的海洛因
    都不夠純，後來才沒再跟謝為翔拿等語（見99年度偵緝字第
    255號卷第28頁）。
  2.證人邱順祺於原審審理時證稱：我有向被告購買二次第一級
    毒品海洛因，時間已經不記得，每次都會先以我所使用之門
    號為0000000000號行動電話與被告聯繫，確定被告位置後，
    再前往被告所在位置，然後到達現場後，就問被告是否方便
    等語（見原審卷第102至109頁）。
  3.由證人邱順祺上開證述可知，其先於偵查中具結證稱其確有
    向被告購買過3次第一級毒品海洛因，時間分別係99年3月27
    日、同年月29日、99年4月3日，惟其於原審審理時卻又改證
    稱僅有向被告購買過2次，時間一次是下午3、4時許，一次
    是晚上，99年4月3日那次並非向被告購買等語（見原審卷第
    104至107頁），是證人邱順祺先後證述已有不同。況證人邱
    順祺亦證述其每次欲向被告購買之前，都會先以電話與被告
    聯繫，確定被告所在地點而後前往等語，惟查，證人邱順祺
    雖有於99年3月29日凌晨1時39分許，以其所使用之門號為00
    00000000號行動電話，撥打給被告所使用之門號為00000000
    00之行動電話，但是電話並未接通，且轉入語音信箱，留言
    時間為6秒，此有通聯記錄1份附卷可稽；是證人邱順祺證述
    其99年3月29日有與被告聯繫，向其購買第一級毒品海洛因1
    次，即與上開通聯記錄不符，並無可採。又其餘之通聯紀錄
    均無從據為被告有於99年3月29日販賣海洛因予證人邱順祺
    犯行之積極證明，是以被告被訴於99年3月29日販賣海洛因
    予證人邱順祺部分之犯行，缺乏客觀之通聯紀錄、通訊監察
    譯文或其他證據可資佐證，以擔保證人邱順祺供述之真實性
    ，是依嚴格證明法則，自難遽予認定被告確有上開販賣海洛
    因予證人邱順祺之犯行。是以被告辯稱其並無如附表二編號
    1所示時間、地點販賣第一級毒品予證人邱順祺等語，尚堪
    採信。
  4.至證人邱順祺雖有於99年4月3日上午11時44分，以其所使用
    之門號為0000000000號行動電話，撥打給被告所使用之門號
    為0000000000之行動電話，與被告通話，此有通聯記錄在卷
    可證，惟證人邱順祺於原審審理時既已證述99年4月3日其並
    非向被告購買毒品海洛因等語，已如前述，則自難僅憑其等
    上開通聯紀錄即遽認被告確有販賣第一級毒品犯行。而本案
    僅有證人邱順祺於偵查中之上開單一證述，且本案均未扣得
    其他有積極事證可證明有相關關連性之物證，也無其他證人
    具結後之證言，可為必要之補強證據。檢察官亦未提出其他
    證據供本院調查以證明證人邱順祺於偵查中之上開單一陳訴
    與事實相符，是其此部分證言真實性之合理懷疑未獲澄清，
    依上開最高法院判決意旨，此為法院有關證明力自由判斷之
    限制，故證人邱順祺於偵查中就有關此部分之證述，尚無從
    為被告不利之證明，進而推論被告涉有此部分之販賣第一級
    毒品之犯行。
  5.據上所述，本院認被告就此部分所辯尚堪採信，參諸前揭說
    明，公訴意旨據以起訴之證據不能證明被告有上開販賣海洛
    因予證人邱順祺之犯行，此外復查無其他確切證據足以證明
    被告有此部分所示販賣海洛因之犯行，此部分公訴人所提出
    之證據或所指出之證明方法，均尚不足為被告有罪之積極證
    明，或說服本院形成被告有罪之心證，是被告被訴於附表二
    所示之時、地販賣海洛因予證人邱順祺2次之犯行係屬不能
    證明，基於無罪推定之原則，此部分自應為被告無罪之諭知
    。
  (五)對於檢察官上訴理由不予採取之理由：
  1.檢察官上訴理由略以：
  (1)證人邱順祺於警詢、偵查中均證述:於99年3月29日凌晨1時
    39分，撥打電話與被告謝為翔約好地點後，即以500元向被
    告購得第一級毒品海洛因1小包等語在卷，核與被告於99年3
    月29日凌晨1時39分，所處位置係在苗栗縣頭份鎮○○里○
    ○路220號4樓頂基地臺附近之「圓寶遊藝場」等情相符，此
    有證人邱順祺於警詢、偵查中之證述及通聯紀錄各1份附卷
    可稽。衡情，證人邱順祺與被告係因在「圓寶遊藝場」打電
    玩而結識，且邱順祺既曾於99年3月27日在「圓寶遊藝場」
    內向被告購得第一級毒品，雙方就毒品交易已有一定之信任
    關係與默契，邱順祺於99年3月29日凌晨1時39分時撥打被告
    手機未接通後，既已進入被告所使用0000000000手機之語音
    信箱，且留言時間長達6秒，顯然邱順祺當時係以語音留言
    方式向被告表示欲在「圓寶遊藝場」向被告購買第一級毒品
    無訛。詎原審判決徒以當時電話並未接通，且轉入語音信箱
    ，留言時間為6秒等情，遽認證人並未事先與被告約好地點
    ，而為被告此部分無罪之諭知，認定事實顯屬率斷且理由不
    備。
  (2)證人邱順祺確曾於99年4月3日上午11時44分，以其所使用之
    0000000000號行動電話，撥打被告0000000000門號手機，並
    在「圓寶遊藝場」內，以1,000元之代價，向被告購得第一
    級毒品海洛因等情，業據證人邱順祺於警詢、偵查中證述明
    確，核與卷附通聯紀錄顯示當時雙方通話時間為22秒，且被
    告當時位置亦係在「圓寶遊藝場」等情相符。邱順祺平日與
    被告並無特別交情，僅於欲向被告購買毒品時才會聯繫一情
    ，亦經證人邱順祺證述在卷。詎原審判決無視上開通聯紀錄
    、證人邱順祺之證述及被告所辯前後矛盾等情，徒以證人邱
    順祺於審理時證述其於99年4月3日並非向被告購買云云，遽
    認被告於99年4月3日上午11時44分並未販賣第一級毒品予邱
    順祺，而為被告此部分無罪之諭知，認事用法，顯有違誤等
    語。
  2.按施用毒品者之指證，其真實性有待其他必要之證據加以補
    強，若施用毒品者之指證，其真實性仍有合理之懷疑存在時
    ，在此項合理之懷疑未澄清前，自不能遽為有罪之判斷，茲
    所謂其他必要之補強證據，即在排除此項合理之懷疑，使之
    達於可得確信之程度，否則即應為被告有利之推定，此亦為
    刑事訴訟法第154條，犯罪事實應依證據認定之證據裁判原
    則。本院綜合上開各情，認檢察官所提出之證據尚無法達到
    令通常一般之人均不致於有所懷疑，而得確信被告確有檢察
    官所指如附表二所示販賣毒品海洛因之犯行。此外，復查無
    其他積極之證據，足證被告確有上開販賣毒品海洛因之犯行
    ，被告犯罪自屬不能證明。原審因此以不能證明被告有如附
    表二所示販賣毒品海洛因之犯行，而為被告無罪之諭知，經
    核並無不合，應予維持。檢察官上訴意旨所稱各節，仍無法
    動搖原判決之基礎，本件檢察官此部分上訴為無理由，應予
    駁回。
據上論斷，應依刑事訴訟法第369條第1項前段、第368條、第364
條、第299條第1項前段、第300條，毒品危害防制條例第4條第2
項、第10條第2項、第17條第2項、第19條第1項，刑法第11條、
第30條第1項、第51條第5款、第9款，判決如主文。
本案經檢察官張慧瓊到庭執行職務。
中    華    民    國   100    年    12    月    20    日
                  刑事第四庭  審判長法  官  洪  耀  宗
                                    法  官  卓  進  仕
                                    法  官  石  馨  文
以上正本證明與原本。
如不服本判決應於收受送達後十日內向本院提出上訴書狀，其未
述上訴理由者，並得於提起上訴後十日內向本院補提理由書(
均須按他造當事人之人數附繕本)「切勿逕送上級法院」。
                                    書記官  郭  蕙  瑜
中    華    民    國   100    年    12    月    21    日
附表一：
┌─┬────┬────┬─────┬───────────┬────┬────┬─────┬────┬─────────┐
│編│販賣、轉│販賣、轉│犯罪地點  │ 犯  罪   經   過     │毒品種類│金額（新│通聯紀錄  │所犯法條│主文欄            │
│號│讓對象  │讓交易時│          │                      │、數量  │臺幣）  │          │        │                  │
│  │        │間      │          │                      │        │        │          │        │                  │
├─┼────┼────┼─────┼───────────┼────┼────┼─────┼────┼─────────┤
│ 1│邱煥正  │99年1月7│苗栗縣頭份│邱煥正以公用電話撥打謝│甲基安非│幫助邱煥│無        │毒品危害│謝為翔犯幫助施用第│
│  │        │日下午6 │鎮頭份地政│為翔所使用之0000000000│他命1包 │正施用毒│          │防制條例│二級毒品罪，處有期│
│  │        │時許    │事務所附近│號行動電話，請謝為翔幫│（約0.5 │品所販入│          │第10條第│徒刑陸月。        │
│  │        │        │          │其購買毒品甲基安非他命│至0.6 公│之毒品價│          │2項、刑 │                  │
│  │        │        │          │，謝為翔乃先與陳文龍聯│克）    │額2000元│          │法第30條│                  │
│  │        │        │          │絡交易毒品甲基安非他命│        │        │          │第1項   │                  │
│  │        │        │          │之相關事宜，再由謝為翔│        │        │          │        │                  │
│  │        │        │          │駕車前往苗栗縣頭份鎮中│        │        │          │        │                  │
│  │        │        │          │華路附近搭載邱煥正，然│        │        │          │        │                  │
│  │        │        │          │後一同駕車前往苗栗縣頭│        │        │          │        │                  │
│  │        │        │          │份地政事務所，由邱煥正│        │        │          │        │                  │
│  │        │        │          │出資2,000元，謝為翔出 │        │        │          │        │                  │
│  │        │        │          │資500元後，謝為翔即下 │        │        │          │        │                  │
│  │        │        │          │車坐上陳文龍之黑色自用│        │        │          │        │                  │
│  │        │        │          │小客車，購得2500元之毒│        │        │          │        │                  │
│  │        │        │          │品甲基安非他命1包，相 │        │        │          │        │                  │
│  │        │        │          │隔約3分鐘後，謝為翔便 │        │        │          │        │                  │
│  │        │        │          │持該包購得之第二級毒品│        │        │          │        │                  │
│  │        │        │          │甲基非他命上車，先將約│        │        │          │        │                  │
│  │        │        │          │500元份量之甲基安非他 │        │        │          │        │                  │
│  │        │        │          │命倒到另一個袋子後，再│        │        │          │        │                  │
│  │        │        │          │將所餘2000元份量之甲基│        │        │          │        │                  │
│  │        │        │          │安非他命1包（約0.5至0.│        │        │          │        │                  │
│  │        │        │          │6公克）交付予邱煥正， │        │        │          │        │                  │
│  │        │        │          │而幫助邱煥正施用第二級│        │        │          │        │                  │
│  │        │        │          │毒品甲基安非他命。    │        │        │          │        │                  │
├─┼────┼────┼─────┼───────────┼────┼────┼─────┼────┼─────────┤
│ 2│邱順祺  │99年3月 │苗栗縣頭份│謝為翔基於販賣第一級毒│海洛因  │500元   │邱順祺於99│毒品危害│上訴駁回。（原判決│
│  │        │27日中午│鎮圓寶電子│品海洛因以營利之意圖，│1包     │        │年3月27日 │防制條例│諭知：謝為翔販賣第│
│  │        │12時18分│遊藝場地下│於99年3月27日中午12時 │        │        │中午12時8 │第4條第1│一級毒品，處有期徒│
│  │        │許（通話│停車場    │8分許，持門號000000000│        │        │分撥打給謝│項      │刑柒年拾月。未扣案│
│  │        │後約10分│          │6號行動電話，與邱順祺 │        │        │為翔，通話│        │之販賣第一級毒品所│
│  │        │鐘到達）│          │所持有之0000000000號行│        │        │秒數27秒  │        │得新臺幣伍佰元沒收│
│  │        │        │          │動電話通話，聯絡交易毒│        │        │          │        │，如全部或一部不能│
│  │        │        │          │品海洛因之相關事宜，嗣│        │        │          │        │沒收時，以其財產抵│
│  │        │        │          │由謝為翔於左列時間、地│        │        │          │        │償之。）          │
│  │        │        │          │點，將第一級毒品海洛因│        │        │          │        │                  │
│  │        │        │          │1包交予邱順祺，邱煥祺 │        │        │          │        │                  │
│  │        │        │          │乃當場交付價金500元予 │        │        │          │        │                  │
│  │        │        │          │謝為翔。              │        │        │          │        │                  │
│  │        │        │          │                      │        │        │          │        │                  │
│  │        │        │          │                      │        │        │          │        │                  │
│  │        │        │          │                      │        │        │          │        │                  │
├─┼────┼────┼─────┼───────────┼────┼────┼─────┼────┼─────────┤
│ 3│張啟邦  │99年4月 │苗栗縣頭份│張啟邦於左列時、地遇到│甲基安非│2000元  │無。（惟謝│毒品危害│謝為翔販賣第二級毒│
│  │        │18日晚上│鎮圓寶電子│謝為翔，張啟邦即向謝為│他命2包 │        │為翔於99年│防制條例│品，處有期徒刑年│
│  │        │8、9時  │遊藝場    │翔表示欲向其購買第二級│        │        │4月18 日下│第4條第2│拾月。未扣案之販賣│
│  │        │        │          │毒品甲基安非他命，謝為│        │        │午4時起至 │項      │第二級毒品所得新臺│
│  │        │        │          │翔即基於販賣毒品甲基安│        │        │晚上7 時許│        │幣貳仟元沒收，如全│
│  │        │        │          │非他命以營利之意圖，當│        │        │撥共撥打6 │        │部或一部不能沒收時│
│  │        │        │          │場將第二級毒品甲基安非│        │        │通電話予張│        │，以其財產抵償之。│
│  │        │        │          │他命交予張啟邦，張啟邦│        │        │啟邦，惟均│        │                  │
│  │        │        │          │乃當場交付價金2000元予│        │        │未接通）  │        │                  │
│  │        │        │          │謝為翔。              │        │        │          │        │                  │
├─┼────┼────┼─────┼───────────┼────┼────┼─────┼────┼─────────┤
│ 4│溫宜樺  │99年10月│苗栗縣頭份│溫宜樺於99年10月8日下 │甲基安非│該包甲基│無        │藥事法第│上訴駁回。（原判決│
│  │        │8日下午3│鎮○○路  │午2、3時許，以電話撥打│他命1包 │安非他命│          │83條第1 │諭知：謝為翔犯藥事│
│  │        │、4時許 │292號樓下 │莊順安的行動電話，惟莊│（約0.2 │之價值約│          │項      │法第八十三條第一項│
│  │        │        │（謝為翔住│順安於當日因案為警查獲│公克）  │1000元  │          │        │之轉讓禁藥罪，處有│
│  │        │        │處）      │，故乃由謝為翔代為接聽│        │        │          │        │期徒刑柒月。）    │
│  │        │        │          │電話，溫宜樺乃詢問謝為│        │        │          │        │                  │
│  │        │        │          │翔「莊順安的東西是不是│        │        │          │        │                  │
│  │        │        │          │放你這？」等語，謝為翔│        │        │          │        │                  │
│  │        │        │          │答稱是。嗣溫宜樺乃於同│        │        │          │        │                  │
│  │        │        │          │日下午3、4時許，前往謝│        │        │          │        │                  │
│  │        │        │          │為翔前開住處，向謝為翔│        │        │          │        │                  │
│  │        │        │          │拿取該包由莊順安寄放之│        │        │          │        │                  │
│  │        │        │          │甲基安非他命，謝為翔乃│        │        │          │        │                  │
│  │        │        │          │基於轉讓禁藥之犯意，將│        │        │          │        │                  │
│  │        │        │          │將該包禁藥甲基安非他命│        │        │          │        │                  │
│  │        │        │          │交予溫宜樺。          │        │        │          │        │                  │
├─┼────┼────┼─────┼───────────┼────┼────┼─────┼────┼─────────┤
附表二：無罪部分
┌──┬───┬─────┬─────────┬─────┐
│編號│買受人│  時間    │地點              │交易數量  │
├──┼───┼─────┼─────────┼─────┤
│1   │邱順祺│99年3月29 │同上              │海洛因1包,│
│    │      │日中午    │                  │賣500元   │
├──┼───┼─────┼─────────┼─────┤
│2   │邱順祺│99年4月3日│同上              │海洛因1包,│
│    │      │中午      │                  │賣1000元  │
└──┴───┴─────┴─────────┴─────┘
附錄本判決論罪科刑法條全文
毒品危害防制條例第4條
製造、運輸、販賣第一級毒品者，處死刑或無期徒刑；處無期徒
刑者，得併科新臺幣 2 千萬元以下罰金。
製造、運輸、販賣第二級毒品者，處無期徒刑或 7 年以上有期
徒刑，得併科新臺幣 1 千萬元以下罰金。
毒品危害防制條例第10條